臺灣桃園地方法院刑事判決　　　　　　 100年度矚訴字第13號
公　訴　人　臺灣桃園地方法院檢察署檢察官
被　　　告　陳建飛
選任辯護人　莊守禮律師
上列被告因殺人未遂案件，經檢察官提起公訴（100 年度偵字第
12783 號），本院判決如下：
    主  文
陳建飛殺人未遂，處有期徒刑捌年，扣案之水果刀壹把及西瓜刀
壹把，均沒收。又以非法方法，剝奪人之行動自由，處有期徒刑
陸月，扣案之膠帶貳捲及已使用之透明膠帶壹截，均沒收。應執
行有期徒刑捌年肆月，扣案之水果刀壹把、西瓜刀壹把、膠帶貳
捲及已使用之透明膠帶壹截，均沒收。
    事  實
一、陳建飛與詹佳儀原為男女朋友，已於民國100 年3 月間分手
    。陳建飛因不滿詹佳儀提出分手，且拒絕復合，竟萌生殺意
    ，基於殺人之犯意，先於100 年5 月4 日下午3 時許，在臺
    北市北投區之某五金行，購買水果刀1 把、西瓜刀1 把及膠
    帶2 捲，旋前往臺北市中山區○○○路○段174 號大象汽車
    租車行，租用車牌號碼9468-WW 號小客車，再於在上開車輛
    內拍攝西瓜刀1 把之照片2 張後，以簡訊傳送上開照片2 張
    予詹佳儀，以此加害生命、身體之事施恐嚇；復於100 年5
    月5 日凌晨2 時許，駕駛上開車輛，在桃園縣龜山鄉○○○
    路33巷16弄口路旁等待詹佳儀，於同日上午7 時40分許，見
    詹佳儀返家行經該處，即基於妨害詹佳儀行動自由之犯意，
    將詹佳儀強行推入上開車輛之左後座內後，隨之進入上開車
    輛之左後座，並發動引擎以中控鎖將車門鎖上，再以其所準
    備之透明膠帶取下1 截以之綑綁詹佳儀之雙腳，以此強暴之
    非法方法，控制詹佳儀之行動，而剝奪詹佳儀之行動自由。
    陳建飛隨即以右手持預藏之水果刀1 把，朝詹佳儀背部及身
    體猛砍，又上開水果刀因砍殺過猛而彎曲，陳建飛仍不罷休
    ，復另持西瓜刀1 把繼續朝詹佳儀頭部、身體部位猛砍共計
    30 餘 刀，致詹佳儀受有多重切割併出血性休克、頭皮切割
    傷併組織缺損、右手多處深度切割傷併右手伸指肌腱斷裂、
    左手多處深度切割傷、左手拇指不完全截肢併肌肉神經斷裂
    、右腿多處深部切割傷併膝蓋肌腱部分斷裂、左腿多處深部
    切割傷併左小腿皮膚缺損、左肩切割傷、胸前切割傷、右足
    底及腳趾切割傷等傷害，嗣附近民眾丘豐魁、高智源見狀擊
    破上開車輛之車窗，陳建飛仍未罷手，經丘豐魁制服陳建飛
    ，高智源乃趁隙將詹佳儀救出車外，詹佳儀之行動始得自由
    ，詹佳儀計被剝奪行動自由前後達5 分鐘。嗣詹佳儀經送醫
    急救始倖免於死，並為警於上開車內扣得水果刀1 把、西瓜
    刀1 把、膠帶2 捲及已使用之透明膠帶1 截。
二、案經詹佳儀訴由桃園縣政府警察局龜山分局報告臺灣桃園地
    方法院檢察署檢察官偵查起訴。
      理  由
一、本件認定事實所引用卷內所有卷證資料（包含人證與文書證
    據、物證等證據）之證據能力，被告於本院準備程序、審理
    時均不爭執（見本院卷第31、52至55頁），且無證據證明係
    公務員違背法定程序所取得；又卷內各項文書證據，並無刑
    事訴訟法第159 條之4 第1 款、第2 款顯有不可信而不得作
    為證據之情形，故本院均認有證據能力。
二、上揭事實，業據被告於警詢、偵查及本院審理中均坦承不諱
    （見偵卷第10、11 、39 至41、98、99頁、本院卷第30頁反
    面、31、55至58頁），並經被害人詹佳儀於警詢、偵查中、
    證人高智源、邱豐魁於警詢、偵查及本院審理中證述詳盡（
    見偵卷第17至20、55、56、67至71、86至88頁、本院卷第48
    至52頁），復有長庚醫療財團法人林口長庚紀念醫院100 年
    7 月13日長庚院法字第0729號函檢附之病情說明、病歷資料
    、診斷證明書、現場、受傷、簡訊照片、扣案水果刀1 把、
    西瓜刀1 把、膠帶2 捲、已使用之透明膠帶1 張在卷可稽（
    見偵卷第18、19、32至37、58至62、79、92至94頁）。查人
    之頭、背、身體，其內有重要之臟器，均屬身體之要害部位
    ，被告持刀揮砍被害人30餘刀，致被害人之受有多重切割併
    出血性休克、頭皮切割傷併組織缺損、右手多處深度切割傷
    併右手伸指肌腱斷裂、左手多處深度切割傷、左手拇指不完
    全截肢併肌肉神經斷裂、右腿多處深部切割傷併膝蓋肌腱部
    分斷裂、左腿多處深部切割傷併左小腿皮膚缺損、左肩切割
    傷、胸前切割傷、右足底及腳趾切割傷等傷害，依被害人神
    經、肌腱多處斷裂，再佐以卷內被害人受傷照片以觀，其傷
    口甚長、甚深，顯見被告用力之猛烈。參以被害人所受刀傷
    ，因被害人呈屈膝坐姿，並以雙手阻擋，始未傷及要害而多
    屬四肢深度切割抵抗傷；又被告係事先準備水果刀、西瓜刀
    各1 把在被害人住處附近等候，先持水果刀朝被害人背部、
    身體刺擊，且於水果刀因用力過猛彎曲後，仍不罷手，繼續
    另以西瓜刀朝被害人頭部、身體等致命部位猛砍，益徵其下
    手之狠、殺意之堅。其有置被害人於死之殺人犯意，至為明
    灼。足認被告任意性自白核與事實相符，應堪採信。綜上，
    本件事證明確，被告殺人未遂之犯行，堪以認定。
三、核被告陳建飛所為，係犯刑法第271 條第2 項、第1 項之殺
    人未遂罪及刑法第302 條第1 項之非法剝奪人行動自由罪。
    起訴書之犯罪事實欄已提及被告以非法方法剝奪被害人行動
    自由之事實，但所犯法條處漏列刑法第302 條第1 項規定，
    應予補充。其傳送所拍攝西瓜刀照片予被害人施恐嚇之危險
    行為，為其殺人未遂之實害行為所吸收，不另論罪。公訴人
    就被告傳送所拍攝西瓜刀照片之簡訊之恐嚇危害安全部分雖
    未起訴，惟此部分與已起訴之殺人未遂部分，有實質上一罪
    關係，應併予審判。被告所犯上開2 罪，犯意個別，行為互
    殊，應予分論併罰。被告已著手殺人行為之實行，惟未生被
    害人死亡之結果，為未遂犯，爰依刑法第25條第2 項之規定
    ，按既遂犯之刑度減輕其刑。爰審酌被告僅因與被害人間有
    男女感情糾紛，竟基於殺人及剝奪行動自由之犯意，強押被
    害人上車剝奪其行動自由，復持西瓜刀、水果刀揮砍被害人
    ，造成傷勢非輕，惡性甚大，嚴重影響社會治安，且迄未與
    被害人達成和解，惟被告於偵查及本院審理時均坦承犯行，
    兼衡被告之素行、犯罪之動機、手段、所生之危害、智識程
    度及犯後態度等一切情狀，各量處如主文所示之刑，並定其
    應執行之刑。扣案西瓜刀1 把及水果刀1 把，係被告所有供
    本件殺人未遂犯罪所用之物，扣案之膠帶2 捲及已使用之透
    明膠帶1 截，係被告所有供本件剝奪被害人行動自由所用之
    物，業據被告供陳在卷，均應依刑法第38條第1 項第2 款之
    規定，宣告沒收。
據上論斷，應依刑事訴訟法第299 條第1 項前段，刑法第271 條
第2 項、第1 項、第302 條第1 項、第51條第5 款、第25條第2
項、第38條第1 項第2 款，刑法施行法第1 條之1 第1 項、第2
項前段，判決如主文。
本案經檢察官李安蕣到庭執行職務。
中    華    民    國  100     年    8     月    26    日
                  刑事第一庭審判長法  官  謝順輝
                                  法  官  張瓊華
                                  法  官  林虹翔
以上正本證明與原本無異。
如不服本判決應於收受判決後10日內向本院提出上訴書狀，並應
敘述具體理由。其未敘述上訴理由者，應於上訴期間屆滿後20日
內向本院補提理由書(均須按他造當事人之人數附繕本)「切勿逕
送上級法院」。
                                  書記官  劉宗源
中    華    民    國  100     年    8     月    26    日
附錄論罪法條：
中華民國刑法第271條
（普通殺人罪）
殺人者，處死刑、無期徒刑或 10 年以上有期徒刑。
前項之未遂犯罰之。
預備犯第 1 項之罪者，處 2 年以下有期徒刑。
中華民國刑法第302 條（剝奪他人行動自由罪）
私行拘禁或以其他非法方法，剝奪人之行動自由者，處5 年以下
有期徒刑、拘役或3 百元以下罰金。
因而致人於死者，處無期徒刑或7 年以上有期徒刑，致重傷者，
處3 年以上10年以下有期徒刑。
第1 項之未遂犯罰之。